# 请教陈版、各位大侠！结构化主体是否适用有限责任公司

提问人：zxxiao2007 时间：2022-09-28 09:59:22
A股份公司投资B有限责任公司，章程约定是一切决议是一致通过方可通过。但A对B 不符其同控制条件（即对两组及以上能够集体控制的不构成共同控制）。合作协议约定A对B在 2020 年业务活动具有完全控制权。A是否可以把B有限责任公司作为结构化主体纳入合并范围？我的主要困惑是结构化主体是否适合有限责任公司、股份有限公司

回答人：chenyiwei
“结构化主体”是一个会计概念，并不仅仅针对某一特定的法律形式。任何法律形式的主体，只要满足“在确定其控制方时没有将表决权或类似权利作为决定因素”的条件，都可以称为结构化主体，例如专门为了某个特定的房地产开发、采矿、光伏、PPP等项目设立的项目公司，很多都满足认定为结构化主体的条件。